【裁判字號】    92,小上,4
【裁判日期】    920530
【裁判案由】    給付水費
【裁判全文】
臺灣臺東地方法院民事裁定                            九十二年度小上字第四號
    上  訴  人  於松亭
    被  上訴人    台灣省自來水股份有限公司第十區管理處
    法定代理人  劉鏡春
    訴訟代理人  邱春順
右當事人間請求給付水費事件，上訴人對於中華民國九十二年三月十九日本院臺東簡
易庭九十一年度東小字第一五０號第一審判決提起上訴，本院裁定如左：
    主      文
上訴駁回。
第二審訴訟費用新臺幣柒佰伍拾陸元，由上訴人負擔。
    理      由
一、按對於小額程序第一審判決之上訴，非以其違背法令為理由，不得為之；又上訴
    狀內應記載上訴理由，表明：(1)原判決所違背之法令及其具體內容。(2)依訴訟資
    料可認為原判決有違背法令之具體事實，民事訴訟法第四百三十六條之二十四第
    二項、第四百三十六條之二十五，分別定有明文。另依民事訴訟法第四百三十六
    條之三十二第二項準用同法第四百六十八條、第四百六十九條第一款至第五款之
    規定，判決不適用法規或適用不當，為違背法令；判決有同法第四百六十九條第
    一款至第五款情形之一者，為當然違背法令。而當事人對於小額程序之第一審判
    決提起上訴，如以判決有民事訴訟法第四百六十八條規定不適用法規或適用法規
    不當為理由者，其上訴狀或理由書應有具體之指摘，並揭示該法規之條項或其內
    容。若係成文法以外之法則，應揭示該法則之旨趣。倘為司法院解釋或最高法院
    之判例，則應揭示該判解之字號或其內容。如以民事訴訟法第四百六十九條第一
    款至第五款情形為理由時，其上訴狀或理由書，應揭示合於該條款之事實。上訴
    狀或理由書如未依此項方法表明，或其所表明者，顯與上開法條規定之情形不相
    合時，即難認已對小額程序第一審判決之違背法令有具體之指摘，其上訴自難認
    為合法（最高法院七十一年台上字第三一四號判例要旨參照）。
二、本件上訴意旨略以：本件被上訴人以上訴人內線水管漏水及私接內線水管，而向
    上訴人請求應繳之水費，惟上開內線水管，實係被上訴人僱工遷移水錶時，施工
    不當錯接所致，上開水費實不應由上訴人負擔云云。經核，上訴人前開上訴意旨
    係陳明上訴人不應繳納水費之理由，並未具體表明原審判決有何不適用法規、適
    用法規不當或有民事訴訟法第四百六十九條第一款至第五款之情形，揆諸首揭法
    條及判例說明，上訴人之上訴於法不合，應予駁回。
三、本件訴訟費用額含第二審裁判費用六百五十四元，第二審送達郵費（包括送達第
    二審判決之郵費）一百零二元，合計七百五十六元，應由上訴人負擔，爰確定如
    主文第二項所示。
四、據上論結，依民事訴訟法第四百三十六條之三十二第一項、第二項、第四百四十
    四條第一項、第四百三十六條之十九第一項、第九十五條、第七十八條，裁定如
    主文。
中      華      民      國    九十二    年      五      月      三十    日
~B臺灣臺東地方法院民事庭
~B  審判長法  官  李昆曄
~B        法  官  廖建彥
~B        法  官  陳兆翔
右為正本係照原本作成
本件不得上訴
中      華      民      國    九十二    年      六      月      三      日
~B        書記官  林建成


司法院資訊處製作；財團法人民間司法改革基金會備份。
